---
title: "Resultados"
author: "Cristiano"
date: "1 de maio de 2017"
output: 
  word_document: 
    fig_height: 7
    fig_width: 7
---

```{r setup, include=FALSE}
knitr::opts_chunk$set(echo = TRUE)
knitr::opts_knit$set(root.dir = '../') 
```

# mecnost 

## Modelos estruturais de componentes não obserados para séries temporais

This package provides functions used in the Project 


## Installation

The package can then be installed using `devtools::install_github('santoscs/mecnost')`. 


## Data visualiation

Os dados são PIB trimestral dos setores extraídos das contas nacionais do IBGE 
no período de 1996Q1 a 2016Q3.

As séries temporais são mostradas na figuras seguir:

```{r fig.cap = "Log do PIB setorial"}
devtools::load_all()
g1 <- tsplot(log(pibsetor[,1:7]))
g2 <- tsplot(log(pibsetor[,8:14]))
multiplot(g1, g2, cols = 2)
```


## Estimando os modelos

Estima os modelos por MCMC

```{r mecnost, cache=TRUE}
# lpib <- as.list(log(pibsetor))
# models <- purrr::map(lpib, btcmodel,
#                     a.theta = 1, b.theta = 1000, n.sample = 2050,
#                     thin = 1, save.states = TRUE)
# 

# save(models, file = "data-raw/estimacoes.RData")
load(file = "data-raw/estimacoes.RData")
y <- as.list(names(models))
plots <- purrr::map2(models, y, autoplot.btcmodel, burnin=0.05)
tabs <- purrr::map(models, tab.btcmodel, burnin=0.2)

```


## Mostra o gráfico dos componentes estimados

```{r plot uc, fig.cap="Componentes estimados"}
multiplot(plotlist=plots[1:4], cols = 2)
multiplot(plotlist = plots[5:8], cols = 2)
multiplot(plotlist = plots[9:12], cols = 2)
multiplot(plotlist = plots[13:14], cols = 2)

```
